【裁判字號】    95,易更(一),5
【裁判日期】    950518
【裁判案由】    竊盜
【裁判全文】
臺灣臺北地方法院刑事判決         95年度易更（一）字第5號
公  訴  人  臺灣臺北地方法院檢察署檢察官
被      告  甲○○
                    （另案於臺灣臺北看守所附設臺北分監執
上列被告因竊盜案件，經檢察官提起公訴（九十四年度偵字第二
０四二八號），本院判決免訴後，經檢察官上訴，由臺灣高等法
院以九十五年度上易字第四六三號判決撤銷原判決，發回本院後
，被告於本院準備程序中先就被訴事實為有罪之陳述，經本院告
以簡式審判之旨，並聽取當事人之意見後，本院合議庭裁定行簡
式審判程序後，本院判決如下：
    主    文
甲○○竊盜，累犯，處有期徒刑伍月，如易科罰金，以佰元折
算壹日。
    事    實
一、甲○○曾於(一)民國八十五年間犯竊盜罪，經本院以八十五年
    度易字第三五五號判決判處有期徒刑六月，緩刑三年，嗣經
    確定，而於(二)緩刑期間之八十五年四月間，因恐嚇取財案件
    ，經本院以八十五年度易字第三六九四號判決判處有期徒刑
    一年六月，復於(三)同年七月間及九月間，再犯竊盜罪，經本
    院先後以八十五年度易字第三三五二號判決及八十五年度易
    字第七四０四號判決分別判處有期徒刑五月及有期徒刑七月
    ，於(二)、(三)案件確定後，經本院以八十六年度聲字第四０七
    號裁定應執行有期徒刑二年四月確定，前揭(一)案件之緩刑宣
    告復經本院於八十五年十月二十二日以八十五年度撤緩字第
    一一三號裁定撤銷緩刑宣告，前揭應執行有期徒刑二年四月
    部分與前揭(一)案件經判處有期徒刑六月部分合併執行二年十
    月，於八十七年九月九日假釋出監，因於假釋期間更犯(四)案
    件（詳如後述），假釋即經撤銷，於八十八年十月八日發監
    執行殘刑八月十八日，而於八十九年六月二十五日執行完畢
    ，又於(四)八十七年間因犯竊盜罪，經臺灣士林地方法院以八
    十八年度易字第二四一號判決判處有期徒刑一年二月，確定
    後於前開案件殘刑執行完畢後接續執行，於九十年一月六日
    因縮刑期滿執行完畢，再於(五)九十年間因竊盜案件，經本院
    以九十年度易字第九八二號判決判處有期徒刑一年六月，並
    應於刑之執行前令入勞動場所強制工作三年確定，嗣於九十
    三年一月二十八日經本院以九十三年度聲字第一一六號裁定
    上開強制處分免予繼續執行確定，而於九十四年五月二日執
    行完畢。
二、甲○○因欠缺代步工具，於九十四年八月二十三日下午二時
    許，行經臺北市○○區○○路二段六０六巷六號萬華醫院前
    ，見乙○○所有、車牌號碼ＧＦＺ－四五三號重型機車停放
    該處，竟萌生為自己不法所有之意圖，而以自備之機車鑰匙
    一支，竊取該部機車得手，旋即駛離該處。嗣於翌日上午八
    時許，經乙○○發現其所有上開機車停放在臺北市○○區○
    ○路三十號前，乃報警處理，俟甲○○前往啟動該部機車時
    ，為警當場查獲。
三、案經臺北市政府警察局萬華分局移送臺灣臺北地方法院檢察
    署（下稱臺北地檢署）檢察官偵查起訴。
    理    由
一、證據之認定：
    上開事實二之部分，業據被害人乙○○於警詢時指訴綦詳（
    臺北地檢署九十四年偵字第一五七三一號卷第十、十一頁參
    照），並有贓物認領保管單（同上偵查卷第十五頁參照）及
    車籍作業系統查詢認可資料（同上偵查卷第十七頁參照）各
    一紙附卷可證，且被告亦對上開事實二之部分於本院九十五
    年五月四日審理時供承不諱（本院當日審判筆錄參照），是
    依(一)被害人乙○○之指述、(二)上開贓物認領保管單一紙及(三)
    前開車籍作業系統查詢認可資料一紙等補強證據已足資擔保
    被告於本院審理中所為之上開任意性自白具有相當程度之真
    實性，而得確信被告前述自白之犯罪事實確屬真實，從而依
    刑事訴訟法第一百五十六條第一項及同條第二項規定，自得
    依被告前述自白及該補強證據認定被告確有為前述竊盜之犯
    行，本件事證明確，被告之犯行堪以認定。
二、論罪科刑之法律適用：
  (一)核被告甲○○所為，係犯刑法第三百二十條第一項之竊盜罪
    。
  (二)查被告有如事實一之部分所載之犯罪科刑執行情形，有臺灣
    高等法院被告全國前案紀錄表一份及被告所犯前開案件之判
    決書、裁定書及執行指揮書等件在卷可稽，其前受有期徒刑
    執行完畢，於五年以內再犯本件有期徒刑以上之罪，為累犯
    ，應依刑法第四十七條之規定加重其刑。
  (三)爰審酌被告因缺乏代步工具而為本件犯行，其犯罪之目的、
    手段、所生危害，以及其犯後尚能坦承犯行、態度良好等一
    切情狀，量處如主文所示之刑，並諭知易科罰金之折算標準
    。
  (四)又機車鑰匙一支，並未扣案，雖係被告所有供本件犯罪所用
    之物，然業已滅失等情，為被告供承在卷（本院九十五年五
    月四日審判筆錄參照），本院爰不為沒收之諭知，附此敘明
    。
三、臺灣士林地方法院檢察署（下稱士林地檢署）九十五年度偵
    字第三七三四號併辦意旨書略以：被告甲○○基於意圖為自
    己不法之所有，於九十四年九月二日二十三時許，在臺北市
    萬華區○○街一二五巷口，以自備之機車鑰匙竊取陳宗賢所
    有車牌號碼ＤＧ－一五二五號自用小客車後供己代步使用，
    經警採集指紋比對始發覺上情，因認被告甲○○涉犯刑法第
    三百二十條第一項之竊盜罪嫌，且與上開論罪科刑之部分有
    連續犯之裁判上一罪關係，應一併審判等語。惟查，被告於
    本院九十五年五月四日訊問時業已供承：我在九十四年八月
    二十四日為警查獲後，就已經沒有打算要偷竊了等語明確（
    本院當日準備程序筆錄參照），且被告於九十五年三月十四
    日接受檢察官偵訊時亦供稱：我是有需要去別的地方找人時
    才會偷車使用等語（士林地檢署九十五年度偵字第三七三四
    號卷第五四頁參照），是以本件及上開移送併辦之犯罪事實
    ，雖均係被告以自備機車鑰匙竊取他人車輛使用，然均屬臨
    時起意而為，難認被告之多次犯罪行為自始均在一個預定犯
    罪計劃以內，出於主觀上始終同一犯意之進行，故本件犯罪
    事實與上開移送併辦之犯罪事實應無連續犯之裁判上一罪之
    關係，而非本院審理之範圍，宜由檢察官另為適法之處理，
    併此敘明。
據上論斷，應依刑事訴訟法第二百七十三條之一第一項、第二百
九十九條第一項前段，刑法第三百二十條第一項、第四十一條第
一項前段、第四十七條，罰金罰鍰提高標準條例第一條前段、第
二條，判決如主文。
本案經檢察官蕭斌志到庭執行職務。
中    華    民    國    95    年    5     月    18    日
                  刑事第九庭法  官  林怡秀
本件正本證明與原本無異。
如不服本判決，應於判決送達後十日內，向本院提出上訴狀。
                            書記官  林義盛
中    華    民    國    95    年    5     月    18    日
附錄本案論罪科刑法條全文：
中華民國刑法第三百二十條
意圖為自己或第三人不法之所有，而竊取他人之動產者，為竊盜
罪，處五年以下有期徒刑、拘役或五百元以下罰金。
意圖為自己或第三人不法之利益，而竊佔他人之不動產者，依前
項之規定處斷。
前二項之未遂犯罰之。


司法院資訊處製作；財團法人民間司法改革基金會備份。
